【裁判字號】    97,整抗,22
【裁判日期】    970818
【裁判案由】    公司重整
【裁判全文】
臺灣臺北地方法院民事裁定              97年度整抗字第22號
抗  告  人  世剛企業有限公司
法定代理人  邱奕漲
相  對  人  德寶營造股份有限公司
法定代理人  丙○○
            乙○○
            甲○○
上列當事人間重整債權聲明異議事件，抗告人對於中華民國96年
9月10日本院95年度整字第2號第一審裁定提起抗告，本院裁定如
下：
    主  文
原裁定關於駁回抗告人申報新台幣壹佰捌拾柒萬壹仟玖佰零陸元
保留款債權部分廢棄。
上開廢棄部分，抗告人在第一審申報之新台幣壹佰捌拾柒萬壹仟
玖佰零陸元工程保留款債權，准予列入重整債權。
抗告程序費用新台幣壹仟元由相對人負擔。
    理  由
一、抗告意旨略以：依本院90年度訴字第6353號及台灣高等法院
    92年度上易字第505 號判決所示，兩造就抗告人對於相對人
    有工程保留款債權新台幣（下同）187 萬1906元部份，於上
    開訴訟中並無爭執，上開台灣高等法院判決未判令相對人給
    付抗告人上開保留款之理由，並非該保留款債權不存在，而
    係因判決當時給付之條件尚未成就，惟相對人竟於重整程序
    中反於前開陳述，否認有上開債權存在，原審未查而予採信
    ，似有未洽。另依相對人於民國90年10月10日自行製作之估
    驗單記載亦可證明，抗告人對相對人累積之保留款債權為
    187 萬1906元，是抗告人對相對人確有上開保留款債權存在
    ，原裁定未查，逕予剔除，顯有未當，並提出估驗單、上開
    民事判決書為證。
二、原審對抗告人申報重整債權金額807萬2210元債權，准以609
    萬304 元列入重整債權，否准上開187 萬1906元工程保留款
    債權，抗告人對不利部分不服，提起抗告（准許列入重整債
    權部分，未據相對人不服，業經確定）。
三、按附條件之債權，得以其全額為重整債權，此觀公司法第
    296 條第2 項準用破產法第102 條規定甚明。經查：抗告人
    主張其與相對人於89年4 月25日簽訂「東西向快速公路萬里
    ─瑞濱線第13標工程」承攬合約書，由抗告人向相對人承攬
    其中之土石方開挖及回填工程，相對人累計之工程保留款為
    187 萬1906元，依上開契約第10條付款辦法第3 款約明：保
    留款經業主驗收合格，結清處理一切糾紛，開始施作路面級
    配回填時，無息發放等情，為相對人所不爭執，且有相對人
    估驗單附卷為憑（見原審卷第44頁），且有本院90年度訴字
    第6353號民事判決、臺灣高等法院92年度上易字第505 號判
    決可稽（見原審卷第27、35、40頁），應信為真。故上開工
    程款債權係屬附有條件之債權，洵無疑義。是系爭工程保留
    款債權既係因上開工程尚未經業主驗收合格，給付之條件尚
    未成就，非因上開債權不存在，揆諸前開說明，自應將系爭
    187 萬1906元工程保留款債權列入重整債權。原審未察，將
    上開工程保留款債權剔除，否准列入重整債權，容有違誤，
    抗告意旨指摘原裁定不當，為有理由，爰將原裁定不利於抗
    告人部分廢棄，另為裁定如主文第2 項所示。
四、據上論結，本件抗告為有理由，依非訟事件法第21條第2項
    、第24條第1項、第46條、民事訴訟法第495條之1第1項、第
    450條、第78條，裁定如主文。
中    華    民    國    97    年    8     月    18    日
                  民事第五庭  審判長法  官  薛中興
                                    法  官  蔡如琪
                                    法  官  胡宏文
以上正本係照原本作成
如不服本裁定，僅得於收受本裁定正本送達後10日內，以適用法
規顯有錯誤為理由，向本院提出再抗告狀（須附繕本1 份、繳納
再抗告裁判費新臺幣1,000 元並委任律師為訴訟代理人），經本
院許可後始可再抗告。
中    華    民    國    97    年    8    月     18    日
                                書記官  曾寶生


司法院資訊處製作；財團法人民間司法改革基金會備份。
